臺灣板橋地方法院刑事判決　　　　　　　 95年度易字第479號
公　訴　人　臺灣板橋地方法院檢察署檢察官
被　　　告　丙○○
??????壬○○
?????　庚○○
共???同
選任辯護人　姚念林律師
被???告?己○○
選任辯護人　吳美津律師
上列被告等因傷害等案件，經檢察官提起公訴（94年度偵字第19
983 號），本院判決如下：
    主  文
丙○○以加害生命、身體之事，恐嚇他人致生危害於安全，處拘
役拾日，如易科罰金，以銀元佰元折算壹日。減為拘役拾伍
日，如易科罰金，以銀元佰元折算壹日。
壬○○以加害生命、身體之事，恐嚇他人致生危害於安全，處拘
役拾日，如易科罰金，以銀元佰元折算壹日。減為拘役拾伍
日，如易科罰金，以銀元佰元折算壹日。被訴毀損部分不受理
。
庚○○、己○○被訴部分均不受理。
    事  實
一、丙○○與庚○○、乙○○與己○○各係夫妻關係，其等分別
    住在臺北縣三重市○○○路530 巷1 號9 樓與同巷1 之1 號
    9 樓，乃屬鄰居，惟常因上址大樓9 樓中庭堆放紙箱之問題
    發生爭執。其後於民國94年6 月4 日上午10時40分許，丙○○復與乙○○因上開中庭堆放紙箱之問題發生口角，丙○○
    竟基於恐嚇之犯意，於上開中庭處，向乙○○恫稱：「若你
    再講我堆放紙箱影響出入之問題，我就要叫兄弟來處理，不
    然試試看」等語，以此加害乙○○生命、身體之事，恐嚇乙○○，致乙○○心生畏懼而危害於安全。
二、嗣於94年6 月7 日上午10時30分許，庚○○與己○○復因前
    揭中庭堆放紙箱之問題發生爭執（該二人因此所涉之傷害罪
    嫌另經本院判決不受理，詳如後述），其後庚○○之兄辛○○偕同友人壬○○到場關心，壬○○竟基於恐嚇之犯意，於
    同日上午11時7 分許（起訴書誤載為同日上午10時30分許）
    ，在前揭中庭處，對當時在場之乙○○恫稱：「你給我小心
    點，我可以叫二個小弟來顧」等語，以此加害乙○○生命、
    身體之事，恐嚇乙○○，致乙○○心生畏懼而危害於安全。
三、案經乙○○訴由臺北縣政府警察局三重分局報告臺灣板橋地
    方法院檢察署檢察官偵查起訴。
    理  由
壹、證據能力方面：
    按「被告以外之人於審判外之言詞或書面陳述，除法律有規
    定者外，不得作為證據」，刑事訴訟法第159 條第1 項定有
    明文，此即學理上所稱「傳聞證據排除法則」。依上開法律
    規定，傳聞證據原則上固無證據能力，但如法律別有規定者
    ，即例外認有證據能力。經查：
  一、本件辯護人為被告丙○○、壬○○辯稱：證人戊○○、丁○○於偵查中所為之陳述均無證據能力，因其所述有顯不
      可信之情形云云。然則，按「被告以外之人於偵查中向檢
    ?察官所為之陳述，除顯有不可信之情況者外，得為證據」
      ，刑事訴訟法第159 條之1 第2 項定有明文，此當為首揭
      傳聞法則之例外。查證人戊○○、丁○○於偵查中向檢察
      官所為之證述，業經具結在案，嗣於本院審理時，辯護人
      並已針對該二證人於偵查中所為陳述，對其等行交互詰問
      ，亦已補足上開被告二人行使反對詰問權之機會，而就該
      二證人於偵查中陳述時之外部客觀情況，復查無其他顯不
      可信之情形，揆諸首揭法律規定，該二證人於偵查中所為
      之證述當有證據能力，自可採為證據使用，辯護人辯稱其
      等所述無證據能力云云，容無足取。
  二、又被告以外之人於審判外之陳述，雖不符同法第159 條之
      1 至第159 條之4 之規定，但經當事人於審判程序同意作
      為證據，法院審酌該言詞陳述或書面陳述作成時之情況，
      認為適當者，亦得為證據；當事人、代理人或辯護人於法
      院調查證據時，知有第159 條第1 項不得為證據之情形，
      而未於言詞辯論終結前聲明異議者，視為有前項之同意，
      此則據同法第159 條之5 規定甚明。鑒於採用傳聞證據排
      除法則之重要理由之一，係因傳聞證據未經當事人之反詰
      問予以覈實，若當事人願放棄對原供述人之反對詰問時，
      原則上即可承認該傳聞證據之證據能力，而揆諸我國刑事
      訴訟法第159 條之5 之立法理由，除參照前述傳聞證據排
      除法則之基本法理外，亦參考日本刑事訴訟法第326 條之
      立法例，查日本刑事審判實務之運作，有關檢察官及被告
      均同意作為證據之傳聞書面材料或陳述，可直接援引該國
      刑事訴訟法第326 條作為傳聞例外之法律依據，僅在檢察
      官與被告不同意之情況下，乃須根據其他傳聞例外規定俾
      以斟酌該等書面材料或陳述是否具有證據能力，在當事人
      間無爭執之案件中，傳聞證據基本上均可依據前引規定提
      出於法院使用。職是之故，我國刑事訴訟法第159 條之5
      之適用應可作同上之解釋。經查，除前揭證據資料外，本
      判決後開所引用之被告丙○○、壬○○以外之人於審判外
      之陳述（包括書面陳述），皆屬傳聞證據，惟被告及辯護
      人雖知上開證據資料為傳聞證據，但先後於本院準備程序
      及審理時則均不予爭執，且迄至言詞辯論終結前亦未再聲
      明異議；而公訴檢察官就前揭審判外陳述之證據能力，於
      本院審判期日中則表示均有證據能力，本院審酌上開證據
      資料製作時之情況，尚查無違法不當及證明力明顯過低之
      瑕疵，亦認為以之作為證據應屬適當，故揆諸前開法律規
      定與說明，爰逕依刑事訴訟法第159 條之5 規定，認前揭
      證據資料均例外有證據能力。
貳、有罪方面：
  一、認定事實部分：
      訊據被告丙○○對於其與庚○○係夫妻關係，且與告訴人
      乙○○、己○○夫妻常因前揭中庭堆放紙箱之問題發生爭
      執，嗣其曾於94年6 月4 日上午10時40分許，在前揭中庭
      處出入之事實，固均坦承不諱；另訊據被告壬○○對於其
      曾於94年6 月7 日上午11時7 分許，在前揭中庭處出入之
      事實，固亦均坦承不諱，惟被告二人均矢口否認有何恐嚇
      犯行，被告丙○○辯稱：我是在案發現場進進出出辦公室
      ，因為該處就位在我公司前面，當時我是在整理貨品，告
      訴人干涉我的工作，我們有在討論貨品堆放在辦公室前面
      ，影響告訴人他們出入的事情，但我們沒有發生爭執，我
      也沒有對告訴人說過前開恐嚇言語云云；被告壬○○則辯
      稱：案發當時我是和庚○○的哥哥辛○○一起在庚○○的
      辦公室內泡茶，聽到外面有吵鬧的聲音，我們就跑到外面
      看，看到庚○○他們的紙箱被推倒，我就過去問己○○他
      們為何要推倒紙箱，她說他們門口不讓人家推紙箱，我並
      沒對告訴人說前揭恐嚇言語云云。經查：
    (一)被告丙○○部分
      1.被告丙○○確有在前揭時、地對告訴人恫稱前揭恐嚇言
        語，致告訴人心生畏懼之事實，業經告訴人具狀且於警
        詢中指述綦詳（參見偵查卷第25、26頁），且經當時在
        場之證人戊○○於偵查及本院審理時證稱：丙○○說中
        庭是屬於他管的，沒有人可以說什麼，乙○○回他說你
        就將東西弄好就好了，丙○○就罵三字經，並說過幾天
        要叫幾個流氓上來等語（參見偵查卷第84頁、本院96年
        2 月15日審判筆錄第5 頁），核與告訴人所指大致相符
        ，尚無明顯矛盾或不合常情之處。至上開證人與告訴人
        所述關於被告丙○○之恐嚇言語，或在部分內容上有所
        出入，但衡以其等所陳有關被告丙○○恐嚇之緣由、過
        程及敘及被告丙○○確有陳稱要叫「兄弟」（流氓）前
        來等節，乃屬一致，殆見其等應在案發現場確有目睹耳
        聞被告丙○○為恐嚇之言語；而因被告丙○○恫稱恐嚇
        言語時，無非係屬瞬間、短暫之事，常人當易隨時間之
        經過而有記憶淡忘之情，且亦因告訴人與上開證人對被
        告丙○○所為恐嚇言語之觀察、注意之點或屬有別，則
        其等所陳被告丙○○恐嚇內容上雖有部分出入，亦誠屬
        人之常情，要難認其等所陳一有部分出入，即逕予全盤
        否定其等所陳之可信性。本件辯護人固復為被告二人辯
        稱：當時證人戊○○並不在場云云。然證人戊○○業於
        偵查及本院審理時均已具結證稱其於被告丙○○為言詞
        恐嚇時確有在場，且觀諸卷附之案發現場照片所示（參
        見偵查卷第94頁），證人戊○○與被告丙○○確於案發
        當日即94年6 月4 日一同在案發現場出現，則辯護人空
        言否認證人戊○○在場，當無足取。
      2.再者，告訴人於94年6 月4 日案發當日確有報警處理之
        事實，業經臺北縣政府警察局三重分局函覆本院稱案發
        當日確有派員到場處理無訛，此有該分局95年9 月8 日
        北縣警重刑字第0950035460號函、95年11月15日北縣警
        重刑字第0950053689號函各1 份在卷可稽（參見本院卷
        第106 、141 頁），且觀諸告訴人所提之卷附監視錄影
        帶翻拍照片所示（參見本院卷第195 至199 、205 、20
        6 、208 頁），於本件案發後未久，警方確有自前揭大
        樓離開之情形，而證人詹有成於偵查中亦證稱94年6 月
        4 日案發當日管區警員確有前來等語（參見偵查卷第10
        3 頁）。足見於94年6 月4 日案發當日，告訴人確曾報
        警處理，徵以倘無前揭被告丙○○恐嚇告訴人乙事，在
        告訴人與被告丙○○已就前揭中庭堆放紙箱之問題長期
        爭執之情況下，既已長期有所紛爭，且僅係民事上之紛
        爭，何以告訴人竟要報警處理，益徵告訴人指稱被告丙○○恐嚇乙事，應屬可信。
      3.至被告丙○○及其辯護人固於本院審理時聲請傳訊證人
        辛○○、甲○○，以作為有利於被告丙○○之認定依據
        。惟查，被告丙○○於警詢、偵查中均未提及於94年6
        月4 日案發當時，尚有證人辛○○、甲○○在場，之後
        亦未聲請傳訊證人甲○○到場作證，且告訴人亦具狀爭
        執該等證人當時在場，則上開證人於案發當時究否確有
        在場，即不無疑問，嗣被告丙○○及其辯護人於本院審
        理時聲請傳喚上開證人到庭作證，該等證人所證乙節能
        否採信，已非無疑。其次，證人辛○○於本院審理時證
        稱：我到場時，丙○○與乙○○已在中庭發生口角，他
        們已吵了多久我並不清楚，所以之前丙○○對乙○○說
        了什麼，我並不清楚等語（參見本院96年5 月31日審判
        筆錄第21、22頁），故依證人辛○○上開所證，被告丙○○既與告訴人在其到場之前業已發生口角（且依其所
        述，大約已發生爭吵半小時），自有相當可能係在其到
        場之前，被告丙○○業已為恐嚇言語，則嗣後始到場之
        證人辛○○雖證稱其並未聽到被告丙○○有何恐嚇言語
        ，亦無法證明被告丙○○於案發當時確實未對告訴人為
        恐嚇之言語，當難作為被告丙○○有利之認定。再者，
        證人甲○○雖於本院審理時亦證稱：我在案發當時沒有
        聽到丙○○對乙○○為任何恐嚇言語云云（參見前開審
        判筆錄第10頁），然證人甲○○於本院審理時復證稱：
        我記得我上樓時，乙○○、丙○○、丙○○的太太庚○○、庚○○的大哥辛○○、辛○○的兒子等人在場，他
        們在現場有爭執，我想要去勸和，但後來沒有去勸等語
        （參見前開審判筆錄第12頁），可知證人甲○○至案發
        現場之時間乃在證人辛○○之後，當不可能見聞在證人
        辛○○到場之前被告丙○○與告訴人發生爭吵之情形，
        則被告丙○○與告訴人於之前發生爭吵時，有無對告訴
        人為恐嚇之言語，即非證人甲○○所能見聞，自無從以
        其之後到場後之見聞即執為對被告丙○○有利之認定。
    (二)被告壬○○部分
      1.被告壬○○於前揭時、地確有對告訴人恫稱上述恐嚇言
        語，致告訴人心生畏懼之事實，除經告訴人於警詢中及
        具狀指述明確外（參見偵查卷第26頁），且被告壬○○
        確有恫稱上述恐嚇言語，亦經當時在場之證人戊○○、
        丁○○於偵查及本院審理時各自證述綦詳（參見偵查卷
        第83、102 頁、本院96年2 月15日審判筆錄第6 、7 頁
        、本院96年5 月31 日 審判筆錄第6 、9 頁），經核其
        等先後及彼此所述尚屬大致相符，並無明顯矛盾或不合
        常情之處。至上開證人與告訴人所述在部分內容上固有
        所出入，但衡以其等所述被告壬○○如何恐嚇之緣由、
        過程及主要之恐嚇言語乃屬一致，且如本院前揭所述，
        常人對於所聽聞之言語因隨時間及其所注意或觀察之面
        向不同，嗣後作證時，當容有可能會有若干出入，此實
        屬人之常情，自難執此全盤否認其等所述之可信性。是
        其等所述既有上開一致之情形，其等所述應屬合理可信
        。
      2.至被告壬○○及其辯護人固於本院審理時聲請傳訊證人
        甲○○、辛○○，以作為有利於被告壬○○之認定依據
        。惟查，被告壬○○於警詢、偵查中均未提及於94年6
        月7 日案發當時尚有證人甲○○在場，且被告壬○○於
        偵查中亦供稱：當時只有辛○○在場等語（參見偵查卷
        第84頁），而告訴人亦具狀爭執證人甲○○當時在場，
        則證人甲○○於案發當時究否確有在場，即不無疑問，
        嗣被告壬○○及其辯護人於本院審理時始聲請傳喚證人
        甲○○到庭作證，該證人所證乙節能否採信，已非無疑
        。其次，證人甲○○於本院審理時證稱：案發當日我早
        上9 點、10點左右有上去，我是七樓的住戶，當時我是
        要上九樓拿紙箱下來。我有跟丙○○拿到紙箱，並在現
        場停留一點點時間，大概十分鐘，後來我出去辦事情，
        大約一個小時左右又上去，我上去時現場已經沒有乙○○與丁○○等語（參見本院96年5 月31日審判筆錄第10
        、11、13至15頁），可見證人甲○○並未全程在場，且
        其在場之時間亦與本件案發時間有異，此從其再度至現
        場時，現場已未見到告訴人及證人丁○○，更見其明，
        是其至現場時縱未聽聞被告壬○○有何恐嚇言語，亦不
        能證明被告壬○○於案發當時確未對告訴人為恐嚇言語
        ，故證人甲○○所證乙節，自無從執為對被告壬○○有
        利之認定。再者，被告壬○○乃係證人辛○○以前之管
        區警員，兩人係朋友關係，於案發當日乃係證人辛○○
        找被告壬○○一同前往現場關心等情，此經證人辛○○
        於本院審理時證述明確（參見前開審判筆錄第20、23頁
        ），故證人辛○○固於本院審理時證稱沒有看到被告壬○○有何恐嚇言語云云（參見前開審判筆錄第19頁），
        然該證人與被告壬○○既有上開特別情誼，且被告壬○○既係由證人辛○○偕同前往，證人辛○○所為證述自
        難免有迴護偏袒被告壬○○之嫌，其所為證述能否逕信
        ，自亦非無疑，亦不得遽以採為被告壬○○有利之認定
        。
    (三)綜上所述，被告丙○○、壬○○確有分別以前揭加害告訴
      人生命、身體之言詞恐嚇告訴人，致告訴人心生畏懼無疑
      ，被告二人所辯復無足取，故本件事證已臻明確，被告二
      人之犯行應堪認定。
  二、論罪科刑部分：
    (一)比較新舊法：
      1.嗣於被告二人行為後，刑法第33條第5 款關於罰金刑之
        規定，已於94年2 月2 日修正公布，並自95年7 月1 日
        施行；另刑法施行法已於95年6 月14日增訂該法第1 條
        之1 規定，亦同自95年7 月1 日施行。刑法分則編各罪
        所定罰金之貨幣單位原為銀元，且依修正前刑法第33條
        第5 款規定，罰金刑為1 銀元以上，而有關罰金倍數之
        調整及銀元與新台幣之折算標準，則定有「罰金罰鍰提
        高標準條例」及「現行法規所定貨幣單位折算新台幣條
        例」，除罰金以1 銀元折算3元 新台幣外，並將72年6
        月26日以前修正之刑法部分條文罰金數額提高10倍，其
        後修正者則不再提高倍數；嗣修正後刑法第33條第5 款
        則將罰金刑提高為新台幣1 千元以上，並以百元計算之
        ，且因刑法第33條第5 款所定罰金貨幣單位既已改為新
        台幣，刑法分則編各罪所定罰金之貨幣單位亦應配合修
        正為新台幣，且考量刑法修正施行後，不再適用「現行
        法規所定貨幣單位折算新台幣條例」，為使刑法分則編
        各罪所定罰金之最高數額與刑法修正前趨於一致，爰增
        訂刑法施行法第1 條之1 規定，將刑法分則編各罪所定
        罰金之貨幣單位均改為新台幣，並將72年6 月26日以前
        修正之刑法部分條文罰金數額提高為30倍，其後修正者
        則提高為3 倍。是以刑法分則編各罪所定罰金刑之最高
        數額，於上開規定修正後仍屬一致，並無不同；但其罰
        金刑之最低數額，則比修正前提高，從而自以修正前之
        規定對被告較為有利。按同於95年7 月1 日修正施行之
        刑法第2 條規定，乃係關於新舊法比較適用之準據法，
        其本身無關行為可罰性要件之變更，故於95年7 月1 日
        前揭法律修正施行後，如有涉及比較新舊法之問題，即
        應逕依修正後刑法第2 條第1 項規定，為「從舊從輕」
        之比較（參見最高法院95年度第8 次刑事庭會議決議意
        旨）。前揭刑法第33條第5 款之修正及刑法施行法第1
        條之1 之增定，乃係罰金刑之刑罰法律效果之變更，自
        應依刑法第2 條第1 項規定，綜合罪刑全部結果，整體
        為新舊法之「從舊從輕」比較（參見最高法院24年上字
        第4634號判例意旨、27年上字第261 號判例意旨）。故
        經比較結果，應以舊法對被告二人有利，自應依刑法第
        2 條第1 項前段之規定，適用行為時之修正前刑法等規
        定。
      2.又刑法有關易科罰金（包括其折算標準）之修正，乃相
        當於科刑規範事項之變更，故如行為後有關易科罰金之
        規定有所變更者，亦應依刑法第2 條第1 項規定，為新
        舊法之「從舊從輕」比較；且所謂比較新舊法應整體適
        用，不能割裂適用，乃係指與罪刑有關之本刑而言，並
        不包括易科罰金在內之易刑處分，故事關刑罰執行之易
        刑處分仍應分別適用最有利於行為人之法律（參見最高
        法院96年度台上字第2233號判決意旨）。按95年7 月1
        日修正施行後之刑法第41條第1 項前段關於得易科罰金
        之折算標準，由「得以1 元以上3 元以下折算1 日」（
        按：此規定配合修正前罰金罰鍰提高標準條例第2 條【
        現已刪除】規定，就其原定數額提高為100 倍折算1 日
        ，則最高應以銀元300 元折算1 日，經折算為新台幣後
        ，應以新台幣900 元折算為1日） ，提高為「以新台幣
        1 千元、2 千元或3 千元折算1日 」，並刪除「因身體
        、教育、職業、家庭之關係或其他正當事由，執行顯有
        困難」之條件。是以修正前關於易科罰金之折算標準金
        額較低，經比較新舊法結果，修正前之規定對被告二人
        自係較為有利，自應依刑法第2 條第1 項前段規定，適
        用修正施行前之刑法第41條第1 項前段規定。
    (二)查被告二人分別以前揭不法之惡害通知告訴人，致告訴人
      心生畏懼，危及其在社會日常生活之安全感，核被告二人
      所為，均係犯刑法第305 條之恐嚇危害安全罪。公訴意旨
      固認被告二人就前揭94年6 月7 日之恐嚇犯行有犯意聯絡
      及行為分擔，而為共同正犯云云，然本院認此部分查無證
      據足資證明被告丙○○確有與被告壬○○共同為之（詳如
      後述），自難認被告丙○○係屬共同正犯，公訴意旨此節
      所認，容有未洽。至公訴意旨另認被告壬○○乃係假借職
      務上權力犯前開恐嚇罪，應依刑法第134 條加重其刑。然
      被告壬○○縱於現場有表示「我是警察，這是小事」等情
      （此情乃檢察官引用證人辛○○於偵查中之證述，參見偵
      查卷第82頁），然此無非僅係被告壬○○到場關心告訴人
      與被告丙○○就前揭中庭堆放紙箱引發之問題，其或係欲
      藉此身分之凸顯，期以警察客觀公正之形象彌平此等問題
      （即其所稱之小事），但尚難基此即逕予推認被告壬○○
      有假借其為警察職務上之權力、機會或方法，而故意從事
      恐嚇之犯行，此觀之被告壬○○嗣為恐嚇言語時，確亦未
      摻以有關警察職務上之各項言詞或舉止以威脅告訴人即明
      ，是公訴意旨此節所認，亦有未合。
    (三)本院審酌被告丙○○與告訴人間向來縱存有前揭中庭堆放
      紙箱之問題，亦應依循合法之方式解決，詎被告二人不思
      此為，即忿以前揭言詞向告訴人恐嚇，致使告訴人心生畏
      懼，被告二人所為自應分別受有相當程度之刑事非難；惟
      另考量被告二人均無任何前科紀錄，此有臺灣高等法院被
      告前案紀錄表2 份在卷可按，素行均非不良，且渠等無非
      係因與告訴人發生爭執，始一時情緒失控，而分別失慮誤
      觸刑章，復查無渠等確已著手實施其所恐嚇之內容等一切
      情狀，酌情分別量處如主文所示之宣告刑，並依修正前刑
      法第41條第1 項前段規定，各諭知易科罰金之折算標準，
      以資懲儆。再者，本件犯罪時間係在96年4 月24日以前，
      合於中華民國九十六年罪犯減刑條例所定之減刑條件，爰
      依該條例第2 條第1 項第3 款規定，將其前開宣告刑分別
      減為如主文所示之減得之刑，並各諭知同上之易科罰金折
      算標準。
    (四)至公訴意旨固認被告丙○○就前揭94年6 月7 日之恐嚇犯
      行亦屬共同正犯，且其涉此部分恐嚇罪嫌與其前開論罪科
      刑之恐嚇犯行有連續犯之裁判上一罪關係云云。惟查，此
      節業經被告丙○○否認在卷，雖告訴人於警詢中指述被告
      丙○○於94年6 月7 日案發當日亦有說「要叫兄弟來處理
      」云云，然此僅係告訴人單方面所言，審諸告訴人之告訴
      係以使被告丙○○受刑事訴追處罰為目的，其之陳述是否
      與事實相符，猶須調查其他證據以資審認，尚難僅憑告訴
      人之片面指述，即遽認被告丙○○確有告訴人所指上開恐
      嚇之事實。再者，證人戊○○於偵查中僅證稱被告壬○○
      於94年6 月7 日案發當時確有恐嚇告訴人之事實，至於被
      告丙○○當時說什麼，其已不記得；嗣該證人於本院審理
      時則證稱其當時有聽到被告壬○○恐嚇告訴人，至於被告
      丙○○當時係站在旁邊，並沒有講恐嚇的話（以上分別參
      見偵查卷第83、84頁、本院96年2 月15日審判筆錄第6 頁
      ）。另證人丁○○於偵查中僅作證言及被告壬○○於94年
      6 月7 日案發當時確有恐嚇告訴人之事實，並未提及被告
      丙○○於同日亦有恐嚇之情形；嗣該證人於本院審理時則
      證稱被告壬○○恐嚇告訴人時，被告丙○○雖有在旁邊，
      但並未說什麼話或做什麼動作（以上分別參見偵查卷第10
      2 頁、本院96年5 月31日審判筆錄第7 頁）。是依上開二
      位證人所證，可知被告丙○○於94年6 月7 日案發當時，
      並未同與被告壬○○有恐嚇告訴人之言語或舉止，自難僅
      以案發當時被告丙○○亦係在場，即認被告丙○○與被告
      壬○○有所犯意聯絡。況被告壬○○乃與辛○○相熟，上
      開案發當日亦係由同案被告庚○○聯絡辛○○，再由辛○○偕同被告壬○○到場關心，此經證人辛○○於本院審理
      時證述在卷（參見本院96年5 月31日審判筆錄第21頁），
      可知被告壬○○並非被告丙○○要求前來現場，其乃係應
      辛○○之邀前來，則其個人所為之恐嚇言行，在被告丙○○並未有所配合或參與之情況下，誠難遽認被告丙○○有
      與之犯意聯絡之意思。是本應為被告丙○○此部分無罪之
      諭知，然公訴意旨認此部分與被告丙○○前開論罪科刑部
      分有刑法修正前之連續犯之裁判上一罪關係，爰不另為此
      部分無罪之諭知。
、不受理方面：
  一、公訴意旨略以：被告壬○○除於94年6 月7 日當日對告訴
      人為前揭恐嚇外，復另基於毀損之犯意，於前揭中庭處，
      砸毀告訴人所有置於上址之電腦5 台，致使不堪使用；又
      於94年6 月7 日上午10時30分許，被告庚○○、己○○在
      前揭中庭處又因前揭問題而發生爭執，雙方竟各基於傷害
      人身體之犯意，以膠台、紙箱互丟，致被告己○○受有左
      大腿7X1 公分紅腫之傷害，被告庚○○受有右肩部瘀傷紅
      腫及左踝擦傷之傷害。因認被告壬○○另涉有刑法第354
      條之毀損罪嫌，被告庚○○、己○○則均涉有刑法第277
      條第1 項之傷害罪嫌等語。
  二、按「告訴乃論之罪，告訴人於第一審辯論終結前，得撤回
      其告訴」、「告訴乃論之罪，其告訴經撤回者，應諭知不
      受理之判決」，刑事訴訟法第238 條第1 項、第303 條第
      3 款分別定有明文。
  三、本件被告壬○○因前揭毀損案件，被告庚○○、己○○因
      前揭傷害案件，均經檢察官提起公訴，認被告壬○○係犯
      刑法第354 條之毀損罪，被告庚○○、己○○均係犯刑法
      第277 條第1 項之傷害罪。惟依同法第357 條、第287 條
      前段之規定，毀損及傷害案件均須告訴乃論，茲據告訴人
      乙○○於本院審理時當庭陳明撤回對於被告壬○○之毀損
      告訴（參見本院96年8 月9 日審判筆錄第4 頁），告訴人
      庚○○、己○○亦於本院同日審理時當庭撤回對彼此之傷
      害告訴（同前開審判筆錄第4 頁），揆諸前開說明，本院
      自應諭知上開各該案件均不受理之判決。
據上論斷，應依刑事訴訟法第299 條第1 項前段、第303 條第3
款，刑法第2 條第1 項前段、第305 條、修正前刑法第41條第1
項前段，罰金罰鍰提高標準條例第1 條前段、修正前罰金罰鍰提
高標準條例第2 條，中華民國九十六年罪犯減刑條例第2 條第1
項第3 款、第7 條，判決如主文。
本案經檢察官楊展庚到庭執行職務。
中　　華　　民　　國　　96　　年　　9 　　月　　20　　日
                  刑事第十二庭  審判長法　官  戴嘉清
                                      法  官  林晏鵬
                                      法  官  陳信旗
上列正本證明與原本無異。
如不服本判決，應於送達後10日內敘明上訴理由，向本院提出上
訴狀。
　　　　　　　　　　　　　　　　　　　書記官　陳昭綾
中　　華　　民　　國　　96　　年　　9 　　月　　21　　日
附錄本案論罪科刑法條全文：
刑法第305 條
    以加害生命、身體、自由、名譽、財產之事，恐嚇他人致生
    危害於安全者，處2 年以下有期徒刑、拘役或3 百元以下罰
    金。
